臺灣新北地方法院刑事判決
111年度金訴字第1220號
公  訴  人  臺灣新北地方檢察署檢察官
被      告  李季錞



選任辯護人  劉耀文律師
            李岳霖律師
被      告  陳健森



            黃柏翔



上  一  人
選任辯護人  王耀星律師                    
被      告  常紀瀚


選任辯護人  陳韶瑋律師                    
被      告  胡志杰



            吳洺瀧


            林順安


            葉煜銘


上  一  人
選任辯護人  王勝彥律師
上列被告因違反組織犯罪防制條例等案件，經檢察官提起公訴（
111年度偵字第12410號），被告於準備程序就被訴事實為有罪之
陳述，經告知簡式審判程序之旨，並聽取檢察官、被告與辯護人
之意見後，裁定改依簡式審判程序進行審理，判決如下：
    主  文
庚○○犯三人以上共同詐欺取財罪，共叁拾叁罪，各處如附表二
  編號一至三十三所示之刑。應執行有期徒刑叁年陸月。
黃○○犯三人以上共同詐欺取財罪，共叁拾叁罪，各處如附表二
  編號一至三十三所示之刑。應執行有期徒刑叁年叁月。
Ｆ○○犯三人以上共同詐欺取財罪，共叁拾叁罪，各處如附表二編
  號一至三十三所示之刑。應執行有期徒刑叁年陸月。
午○○犯三人以上共同詐欺取財罪，共叁拾叁罪，各處如附表二
  編號一至三十三所示之刑。應執行有期徒刑叁年陸月。
寅○○犯三人以上共同詐欺取財罪，共叁拾貳罪，各處如附表二
  編號二至三十三所示之刑。應執行有期徒刑叁年貳月。
戊○○犯三人以上共同詐欺取財罪，共貳拾肆罪，各處如附表二
  編號十至三十三所示之刑。應執行有期徒刑貳年拾月。
癸○○犯三人以上共同詐欺取財罪，共拾捌罪，各處如附表二編
  號十六至三十三所示之刑。應執行有期徒刑貳年陸月。
Ｈ○○犯三人以上共同詐欺取財罪，共伍罪，各處如附表二編號二
  十九至三十三所示之刑。應執行有期徒刑壹年捌月。緩刑伍年
  ，緩刑期間付保護管束，並應於判決確定日起叁年內向指定之
  政府機關、政府機構、行政法人、社區或其他符合公益目的之
  機構或團體，提供陸拾小時之義務勞務。
扣案如附表一所示犯罪所用之物均沒收；未扣案黃○○、Ｆ○○、寅
  ○○、戊○○所有如附表一編號二、三、五、六所示犯罪所得，及
  未扣案庚○○所有犯罪所得新臺幣伍萬元均沒收，於全部或一部
  不能沒收或不宜執行沒收時，追徵其價額。
    事  實
一、庚○○、黃○○、Ｆ○○、午○○、寅○○、戊○○、癸○○、Ｈ○○基於參與
    犯罪組織之犯意，分別於附表一所示時間，參與乙○○（本院
    另為判決）、宙○○（本院另為判決）、「大埕」（真實年籍
    、資料不詳）所組成具有持續性、牟利性之有結構性組織【
    成員3人以上、以實施詐術為手段之詐騙集團，另有少年李○
    翰參與（民國111年3月9日加入）】，共同意圖為自己不法
    之所有，基於三人以上共犯詐欺、洗錢之犯意聯絡，於110
    年12月26日起至111年3月15日警方查獲止，以新北市○○區○○
    路0段000號8樓作為詐騙機房，接受機房管理人乙○○、宙○○
    指揮，庚○○、黃○○、Ｆ○○、午○○、寅○○、戊○○、癸○○、Ｈ○○並
    共同擔任第一線機手，負責利用通訊軟體IG，創設專用帳號
    ，使用女子頭像，隨機尋找對象，使用預設文案攀談，取得
    信任，待成為通訊軟體LINE、Telegram或Whatsapp好友後，
    伺機介紹假投資平臺「智邦」（網址：https://stock.zhib
    anqsx.com），佯稱協助操盤保證獲利，僅需提供10%技術費
    用云云，致附表二所示之人陷於錯誤，同意支付費用加入會
    員，再由機房內第二線機手（乙○○、宙○○擔任）勸誘附表二
    所示之人同意進一步投注資金，依指示匯款至指定帳戶後（
    詳細詐欺時間、方法、匯款時間、金額、帳戶如附表二），
    即遭提領一空或轉匯至其他金融帳戶，最終由「大埕」所屬
    詐騙集團取得款項，因此掩飾、隱匿詐欺犯罪所得之本質及
    去向【其中寅○○、戊○○、癸○○、Ｈ○○的起訴範圍分別僅有附
    表二編號2至33、編號10至33、16至33、29至33部分】。
二、案經臺灣新北地方檢察署檢察官指揮內政部刑事警察局偵查
    起訴。
    理  由
一、被告庚○○、黃○○、Ｆ○○、午○○、寅○○、戊○○、癸○○、Ｈ○○已經
    於警詢、偵查、準備程序與審理對於以上犯罪事實坦承不諱
    ，其等供述可以相互佐證（出處如附表三），並與同案被告
    乙○○、宙○○、證人即少年李○翰於警詢、偵查供述、附表二
    所示之人於警詢證述大致相符（出處如附表三），亦有附表
    三所示非供述證據在卷可佐，足以認為被告庚○○、黃○○、Ｆ○○、午○○、寅○○、戊○○、癸○○、Ｈ○○具任意性的自白與事實符
    合，應屬可信【被告以外之人的警詢筆錄、未具結向檢察官
    所為陳述，則均不作為參與犯罪組織部分犯罪事實認定之依
    據（組織犯罪防制條例第12條第1項）】。因此，本案事證
    明確，被告庚○○、黃○○、Ｆ○○、午○○、寅○○、戊○○、癸○○、Ｈ
    ○○犯行可以明確認定，應該依法進行論罪科刑。
二、論罪科刑：
（一）被告庚○○、黃○○、Ｆ○○、午○○、寅○○、戊○○、癸○○、Ｈ○○行
      為所構成的犯罪是組織犯罪防制條例第3條第l項後段參與
      犯罪組織罪、刑法第339條之4第1項第2款三人以上共同犯
      詐欺取財罪、洗錢防制法第2條第2款、第14條第1項洗錢
      罪。
（二）共同正犯：
　　1.被告庚○○、黃○○、Ｆ○○、午○○、寅○○、戊○○、癸○○、Ｈ○○與
      同案被告乙○○、宙○○、少年李○翰、「大埕」所屬詐騙集
      團成員分工合作，各自擔任詐騙、聯繫、提款、回繳的工
      作，對於詐欺附表二所示之人以及洗錢的行為，具有相互
      利用的共同犯意，並各自分擔部分犯罪行為，而完成犯罪
      的目的，應依刑法第28條規定，論以共同正犯。
　　2.本案詐騙集團機房雖然有少年李○翰參與，但少年李○翰加
      入時，差不到幾天就年滿17歲，與18歲相去不遠，又同案
      被告乙○○於法院訊問時供稱：是我跟李○翰面談，但我不
      知道李○翰幾歲，我覺得應該是18、19歲，而且李○翰身上
      還有刺青等語（本院卷一第213頁），可以認為少年李○翰
      外型、面貌、特徵不一定可以讓旁人察覺出是未滿18歲的
      人，連負責面試少年李○翰的同案被告乙○○都不不知道少
      年李○翰的年紀，更別提其他詐騙機房的一般成員，故被
      告庚○○、黃○○、Ｆ○○、午○○、寅○○、戊○○、癸○○、Ｈ○○是否
      明知或可得而知少年李○翰為未成年人，並非毫無疑問，
      應該沒有依兒童及少年福利與權益保障法第112條第1項規
      定加重處罰的必要，起訴書這部分的主張，應有誤會。
（三）罪名的競合與罪數的認定：
　　1.想像競合：
　　⑴由於被告庚○○、黃○○、Ｆ○○、午○○、寅○○、戊○○、癸○○、Ｈ○○只有「參與」犯罪組織的單一行為，係侵害一個社會法
      益，應與首次加重詐欺取財犯行【應該以詐騙集團成員著
      手向被害人接觸並施用詐術的最早時間點，作為各被告的
      首次加重詐欺取財犯行，即分別為附表二編號1（被告庚○○、黃○○、Ｆ○○、午○○）、5（被告寅○○）、10（被告戊○○
      ）、29（被告癸○○、Ｈ○○）的加重詐欺取財行為】成立想
      像競合關係，至於後續加重詐欺取財犯行，則只是參與犯
      罪組織的繼續行為，為了避免重複評價，當然不能將單一
      「參與」行為進行割裂，再與其餘各次加重詐欺取財罪論
      以想像競合（最高法院109 年度台上字第3945、3992號判
      決意旨參照）。
　　⑵又被告庚○○、黃○○、Ｆ○○、午○○、寅○○、戊○○、癸○○、Ｈ○○
      在詐騙機房工作，並利用來源不明帳戶收受附表二所示之
      人的匯款，使得「大埕」所屬詐騙集團可以獲得詐欺所得
      ，被告庚○○、黃○○、Ｆ○○、午○○、寅○○、戊○○、癸○○、Ｈ○○
      參與詐欺取財犯罪的分工行為，同時也是掩飾、隱匿詐欺
      犯罪所得之本質及去向的行為，具有行為階段的重疊關係
      ，而且犯罪行為局部同一。
　　⑶因此：
　　①被告庚○○、黃○○、Ｆ○○、午○○於附表二編號1，被告寅○○於
      附表二編號5，被告戊○○於附表二編號10，被告癸○○、Ｈ○○
      於附表二編號29，都是以「一行為」觸犯參與犯罪組織罪
      、三人以上共同犯詐欺取財罪、洗錢罪，為想像競合犯，
      應依刑法第55條前段規定，以法定刑最重之三人以上共同
      犯詐欺取財罪處斷。
　　②至於以下部分，被告庚○○、黃○○、Ｆ○○、午○○、寅○○、戊○○
      、癸○○、Ｈ○○則是以「一行為」觸犯三人以上共同犯詐欺
      取財罪、洗錢罪，為想像競合犯，亦應依刑法第55條前段
      規定，以三人以上共同犯詐欺取財罪處斷：
被告姓名 範圍 庚○○、黃○○、Ｆ○○、午○○ 附表二編號2至33。 寅○○ 附表二編號2至4、6至33。 戊○○ 附表二編號11至33。 癸○○ 附表二編號16至28、30至33。 Ｈ○○ 附表二編號30至33。 
　　2.被告庚○○、黃○○、Ｆ○○、午○○、寅○○、戊○○、癸○○、Ｈ○○與
      同案被告乙○○、宙○○、少年李○翰、「大埕」所屬詐騙集
      團成員使用不同的詐騙方法，行為時間、被害人也都不一
      樣，各別具有獨立性，各別被害人的詐欺取財行為間，可
      以認為是犯意各別，而且行為互殊，應該以被害人的人數
      為基礎，分別進行處罰（結論：庚○○、黃○○、Ｆ○○、午○○
      共犯33罪；被告寅○○共犯32罪；被告戊○○共犯24罪；被告
      癸○○共犯18罪；被告Ｈ○○共犯5罪）。
（四）刑罰減輕事由：
　　1.被告庚○○、黃○○、Ｆ○○、午○○、寅○○、戊○○、癸○○、Ｈ○○於
      警詢、偵查、準備程序、審理自白參與犯罪組織罪、洗錢
      罪犯行，應該分別依組織犯罪防制條例第8條第l項後段、
      洗錢防制法第16條第2項規定，減輕被告庚○○、黃○○、Ｆ○○
      、午○○、寅○○、戊○○、癸○○、Ｈ○○的刑罰（想像競合的情
      況下，法定刑較輕之罪的刑罰減輕規定也必須被考慮，只
      是從一重後仍然以三人以上共同犯詐欺取財罪處斷【即應
      量處有期徒刑1年以上之刑】，此部分有最高法院108 年
      度台上字第4405、4408號判決意旨可以作為參考）。
　　2.被告庚○○、Ｆ○○、午○○、Ｈ○○並無刑法第59條規定的適用：
　　⑴被告庚○○、Ｆ○○、午○○、Ｈ○○的辯護人固然主張：被告庚○○
      、Ｆ○○、午○○、Ｈ○○坦承犯行，又年紀尚輕，應適用刑法第
      59條規定，減輕刑罰等語（本院卷二第51頁、第61頁、第
      76頁）。
　　⑵犯罪情狀顯可憫恕，認為科以最低刑度仍嫌過重者，得酌
      量減輕其刑，刑法第59條固然有明文規定，然而所謂「顯
      可憫恕」，是指被告犯行有情輕法重的情況，客觀上足以
      引起一般人同情，處以法定最低刑度仍然失之過苛，尚堪
      憫恕的情形而言。
　　⑶被告庚○○、Ｆ○○、午○○自加入詐騙機房起，至警方於111年3
      月15日查獲為止，參與犯罪組織的時間超過2個月，時間
      並非短暫，若不是遭到警方查獲，參與的時間肯定更長，
      又被告庚○○、Ｆ○○、午○○躋身成為機房的小組長，惡性並
      非輕微。此外，被告庚○○、Ｆ○○、午○○、Ｈ○○的行為嚴重妨
      害社會秩序，造成多數人的財產損害，都不是出於什麼不
      得已的苦衷才選擇參與詐騙集團，被告庚○○、Ｆ○○、午○○
      、Ｈ○○坦承犯罪的態度，在法院量刑時可以適當地進行考
      慮，客觀上並不存在任何特別值得憫恕的原因。
　　⑷本案各罪即便科處被告庚○○、Ｆ○○、午○○、Ｈ○○最低的法定
      刑度（即有期徒刑1年），也不足以引起一般人的同情，
      並沒有情輕法重的情況，無法適用刑法第59條的規定減輕
      被告庚○○、Ｆ○○、午○○、Ｈ○○的處罰，因此各辯護人的主張
      並無理由。
（五）量刑及定應執行刑的說明：
　　1.審酌被告庚○○、黃○○、Ｆ○○、午○○、寅○○、戊○○、癸○○、Ｈ
      ○○身體四肢健全，而且年輕力壯，卻不思考如何藉由自己
      的能力，透過正途獲取財物，竟然為了貪圖不法私利，參
      與以詐欺為目的的犯罪組織，在詐欺機房與詐騙集團成員
      分工合作，進行詐騙計畫，騙取他人的金錢，並製造金流
      斷點，造成檢警難以查緝，行為非常值得譴責，幸好被告
      庚○○、黃○○、Ｆ○○、午○○、寅○○、戊○○、癸○○、Ｈ○○始終坦
      承犯行，到案後如實陳述犯罪手段，對於司法資源有一定
      程度的節省。
　　2.一併考量被告庚○○、戊○○、癸○○、Ｈ○○並無前科，被告黃○○、Ｆ○○有詐欺、違反洗錢防制法的前科，被告寅○○因為另
      案詐欺、違反洗錢防制法案件，於法院審理中，被告黃○○
      、Ｆ○○、寅○○竟再次加入詐騙機房，主觀惡性明顯重大，
      又被告午○○有持有第三級毒品的前科，被告Ｆ○○另外有妨
      害自由、過失傷害前科，被告寅○○另外有傷害前科，被告
      Ｆ○○、寅○○的素行都不是太好，以及各被告有以下所述智
      識程度、家庭經濟生活狀況：
　　⑴被告庚○○：高職畢業，工作是家具業，月收入約新臺幣（
      下同）3萬元，與父母、妻子、2個未成年子女同住，需扶
      養未成年子女；
　　⑵被告黃○○：高中肄業，入監前的工作是水電，月收入約3萬
      元，與父母、姐姐同住，需幫忙支付家中開銷；
　　⑶被告Ｆ○○：高中肄業，在家中生魚片店幫忙，月收入約2萬
      元，與祖母、父親、哥哥、姑姑同住；
　　⑷被告午○○：高職肄業，工作是裝潢，月收入2萬5,000元，
      與父母、2個哥哥同住；
　　⑸被告寅○○：高中肄業，工作是木工，日薪1,200元，但不固
      定，與父母同住，需扶養父母；
　　⑹被告戊○○：二專畢業，工作是開大卡車，家人提供經濟來
      源，與外公同住；
　　⑺被告癸○○：高中肄業，工作是粗工，日薪約1,200元，但不
      固定，與父親、哥哥、奶奶同住；
　　⑻被告Ｈ○○：國中畢業，工作是冰店，月收入約2萬2,000元，
      與母親同住，需分擔家中房租。
　　3.再考慮被告庚○○、黃○○、Ｆ○○、午○○、寅○○、戊○○、癸○○
      、Ｈ○○參與詐騙機房的時間長短，獲得的報酬多寡（如附
      表一），還有庚○○、黃○○、Ｆ○○、午○○、寅○○、戊○○、Ｈ○○
      與部分被害人達成和解（被告癸○○缺席調解程序），被告
      庚○○、午○○更已經分別支付了1萬元的賠償金給告訴人子○○（即附表二編號2），被告庚○○另與告訴人戌○○（即附表
      二編號26）達成分期給付1萬元的協議等一切因素，並以
      各被害人受騙金額、損害是否已經被填補為基礎，就被告
      庚○○、黃○○、Ｆ○○、午○○、寅○○、戊○○、癸○○、Ｈ○○所犯各
      次加重詐欺取財罪，量處如主文所示之刑。
　　4.由於本案各罪主要都是侵害他人的財產法益，並不是沒有
      辦法回復，而且參與詐騙機房以後，反覆實施詐騙，也是
      該行為的本質（難以想像詐騙集團只騙一個人就決定解散
      ），可以認為責任非難重複性較高，應該酌定比較低的應
      執行刑，避免過度執行刑罰。法院分別綜合評價被告庚○○
      、黃○○、Ｆ○○、午○○、寅○○、戊○○、癸○○、Ｈ○○所犯罪數，
      在詐騙機房的分工程度（被告庚○○、Ｆ○○、午○○為詐騙機
      房的小組長），還有被害人的人數，以及損害總金額，並
      考慮刑罰邊際效益會隨著刑期增加而遞減，受刑罰者所生
      痛苦程度則會隨著刑期增加而遞增以後，定其應執行如主
      文所示之刑。
三、宣告緩刑及不宣告緩刑的理由：　　　
（一）被告Ｈ○○不曾因為故意犯罪而受有期徒刑以上刑罰的宣告
      ，有臺灣高等法院被告全國前案紀錄表1份在卷可佐（本
      院卷一第121頁）。又被告Ｈ○○始終坦承犯行，對於司法資
      源有一定程度的節省，相信被告Ｈ○○確實知道自己的錯誤
      ，具有一定程度的反省能力，歷經本案的偵查、審理程序
      ，被告Ｈ○○應該已經獲得教訓，因為被告Ｈ○○應該負責的被
      害人（即附表二編號29至33所示之人）並未出席法院安排
      的調解程序，被告Ｈ○○不能賠償被害人，難以完全歸咎於
      被告Ｈ○○。
（二）更何況是否與被害人達成和解並不是宣告緩刑的法定要件
      ，也不是唯一要考量的因素，尤其緩刑是附隨於有罪判決
      的非機構式之刑事處遇，主要目的是為了使受有罪判決的
      人，重新建構社會人格（最高法院77年度台上字第5672號
      、101年度台上字第5586號判決意旨參照），即便被害人
      不能在本案終結前取得損害賠償，還是可以另外透過民事
      訴訟的程序向被告Ｈ○○求償，對於被害人的權益沒有任何
      影響，也不代表被告Ｈ○○可以因此免除任何賠償責任。因
      此，本院認為暫時不對被告Ｈ○○進行處罰是比較適當的，
      根據刑法第74條第1項第1款規定，宣告緩刑5年。
（三）然而被告Ｈ○○行為衍生的社會成本必須納入考量，避免被
      告Ｈ○○產生只要出席調解程序，並表達願意賠償被害人的
      意願就可以了事的心態，並且強化被告Ｈ○○的法治觀念，
      期許被告Ｈ○○能不再重蹈覆轍，另外按照刑法第93條第1項
      第2款、刑法第74條第2項第5款規定，諭知被告Ｈ○○於緩刑
      期間付保護管束，並應於判決確定日起3年內向指定之政
      府機關、政府機構、行政法人、社區或其他符合公益目的
      之機構或團體，提供60小時之義務勞務。
（四）被告庚○○的辯護人固然請求法院為緩刑之宣告（本院卷二
      第271頁），但是關於被告庚○○所犯各罪刑，法院已經定
      其應執行有期徒刑3年6月，超過有期徒刑2年，而且被告
      庚○○參與犯罪組織的行為，妨害社會秩序，造成高達33個
      被害人的財產受到損害，更已經晉升為機房內小組長的角
      色，法院審酌以後認為並不屬於「暫不執行為適當」的情
      況，與刑法第74條第1項規定不符，無從為緩刑之宣告。
四、犯參與犯罪組織罪者，應於刑之執行前，令入勞動場所，強
    制工作，其期間為3年，組織犯罪防制條例第3條第3項雖然
    有明文規定，但是該規定違反比例原則，經司法院釋字第81
    2號解釋宣告違憲，法院不能夠再適用該規定，宣告被告庚○○、黃○○、Ｆ○○、午○○、寅○○、戊○○、癸○○、Ｈ○○強制工作。
五、沒收的說明：
（一）扣案如附表一所示之物，分別為被告庚○○、黃○○、Ｆ○○、
      午○○、寅○○、戊○○、癸○○、Ｈ○○所有，並且作為詐騙、聯
      繫使用，屬於犯罪所用之物，應依刑法第38條第2項前段
      規定，全部宣告沒收。
（二）犯罪所得：
　　1.被告黃○○、Ｆ○○、寅○○、戊○○分別獲得如附表一編號2、3
      、5、6所示報酬，此部分犯罪所得又未扣案，按照刑法第
      38條之1第1項前段、第3項規定，應該宣告沒收，於全部
      或一部不能沒收或不宜執行沒收時，追徵其價額。
　　2.被告庚○○獲得如附表一編號1所示6萬元報酬，又被告庚○○
      於111年9月20日調解程序，當場支付1萬元的賠償金給告
      訴人子○○（本院卷二第259頁至第261頁），可以認為被告
      庚○○的部分犯罪所得已經被剝奪，剩餘犯罪所得5萬元，
      並未扣案，按照刑法第38條之1第1項前段、第3項規定，
      應該宣告沒收，於全部或一部不能沒收或不宜執行沒收時
      ，追徵其價額。
　　3.至於被告庚○○私底下與告訴人戌○○達成分期給付1萬元的
      協議（本院卷二第273頁），只是訴訟外和解契約，並無
      既判力及執行力，而且被告庚○○尚未給付任何款項，無法
      扣除被告庚○○應該沒收的犯罪所得數額。　
（三）其餘扣案物無從沒收：
　　1.扣案被告庚○○、黃○○、午○○、戊○○、癸○○所有手機各1支
      【扣案物編號：1-A-2-2、1-A-9-2、1-A-10-2、1-A-1-1
      、1-A-6-2】，為其等私人手機（偵卷㈤第125頁、第160頁
      、第167頁；偵卷㈢第2頁、第66頁、第149頁；偵卷㈠第120
      頁、第123頁；本院卷二第275頁），並非犯罪所用之物，
      以及扣案被告戊○○所有銀行存摺2本【扣案物編號：1-A-1
      -5、1-A-1-6】，也與犯罪無關，均無法宣告沒收。
　　2.因為被告庚○○、黃○○、Ｆ○○、午○○、寅○○、戊○○、癸○○、Ｈ
      ○○只是單純參與詐騙機房，既非出資者，也不是場地提供
      者，其他扣案物（如電腦主機、螢幕等物）應非其等所有
      ，由檢察官另為合法的處理比較恰當。
（四）在判決主文內諭知沒收，已經不用在各罪項下分別宣告沒
      收，可以另立一項合併為沒收宣告之諭知，也使判決主文
      更簡明易懂，增進人民對司法之瞭解與信賴（最高法院10
      6年度台上字第386號判決意旨參照）。因此，本院將應該
      沒收的物品、犯罪所得合併宣告於另外一個獨立的主文項
      ，除了有利於執行以外，也符合沒收制度的本質。
據上論斷，應依刑事訴訟法第273條之1第1項、第299條第1項前
段，判決如主文。
本案經檢察官酉○○提起公訴，檢察官陳漢章、顏汝羽到庭執行職
務。
中　　華　　民　　國　　111 　年　　9 　　月　　30　　日
                  刑事第一庭  法　官  陳柏榮
上列正本證明與原本無異。
如不服本判決，應於判決送達後20日內敘明上訴理由，向本院提
出上訴狀 (應附繕本) ，上訴於臺灣高等法院。其未敘述上訴理
由者，應於上訴期間屆滿後20日內向本院補提理由書「切勿逕送
上級法院」。
                               書記官  王道欣
中　　華　　民　　國　　111 　年　　9 　　月　　30　　日

附錄本件論罪科刑法條：組織犯罪防制條例第3條、刑法第339條
之4、洗錢防制法第14條
中華民國刑法第339條之4
犯第339條詐欺罪而有下列情形之一者，處1年以上7年以下有期
徒刑，得併科1百萬元以下罰金：
一、冒用政府機關或公務員名義犯之。
二、三人以上共同犯之。
三、以廣播電視、電子通訊、網際網路或其他媒體等傳播工具，
    對公眾散布而犯之。
前項之未遂犯罰之。
洗錢防制法第14條
有第二條各款所列洗錢行為者，處7年以下有期徒刑，併科新臺
幣5百萬元以下罰金。
前項之未遂犯罰之。
前二項情形，不得科以超過其特定犯罪所定最重本刑之刑。
組織犯罪防制條例第3條
發起、主持、操縱或指揮犯罪組織者，處3年以上10年以下有期
徒刑，得併科新臺幣1億元以下罰金；參與者，處6月以上5年以
下有期徒刑，得併科新臺幣1千萬元以下罰金。但參與情節輕微
者，得減輕或免除其刑。
具公務員或經選舉產生之公職人員之身分，犯前項之罪者，加重
其刑至二分之一。
犯第1項之罪者，應於刑之執行前，令入勞動場所，強制工作，
其期間為3年。
前項之強制工作，準用刑法第90條第2項但書、第3項及第98條第
2項、第3項規定。
以言語、舉動、文字或其他方法，明示或暗示其為犯罪組織之成
員，或與犯罪組織或其成員有關聯，而要求他人為下列行為之一
者，處3年以下有期徒刑，得併科新臺幣3百萬元以下罰金：
一、出售財產、商業組織之出資或股份或放棄經營權。
二、配合辦理都市更新重建之處理程序。
三、購買商品或支付勞務報酬。
四、履行債務或接受債務協商之內容。
前項犯罪組織，不以現存者為必要。
以第5項之行為，使人行無義務之事或妨害其行使權利者，亦同
。
第5項、第7項之未遂犯罰之。


附表一：
編號 被告姓名 參與時間 犯罪所得 （新臺幣） 犯罪所用之物【扣案物編號】 1 庚○○ 110年12月25日 6萬元 IPhone手機1支【1-A-2-1】 2 黃○○ 110年12月26日 6萬元 IPhone手機1支【1-A-9-1】 3 Ｆ○○ 111年1月1日 26萬元 IPhone手機1支【1-A-8-1】 4 午○○ 111年1月7日 0元 IPhone手機1支【1-A-10-1】 5 寅○○ 111年2月7日 1萬元 IPhone手機2支【1-A-3-1、1-A-3-2】 6 戊○○ 111年2月22日 5,000元 IPhone手機1支【1-A-1-2】 7 癸○○ 111年3月2日 0元 IPhone手機1支【1-A-6-1】 8 Ｈ○○ 111年3月10日 0元 IPhone手機1支【1-A-4-1】 
附表二：
編號 被害人 （是否提告） 詐欺時間、方法 匯款時間 匯款金額 【新臺幣】 匯款帳戶 主文 ⒈ Ｅ○○ 【起訴書附表一編號7】 LINE暱稱「恩恩」，於111年1月7日，添加Ｅ○○為好友，並佯稱加入投資網站智邦（網址：stock.zhibangsx.com）投資比特幣，保證獲利云云，致Ｅ○○陷於錯誤，依指示匯款。 111年1月7日17時8分 5,000元 華南銀行000-000000000000【戶名：陳則宇】 庚○○犯三人以上共同詐欺取財罪，處有期徒刑壹年陸月。 黃○○犯三人以上共同詐欺取財罪，處有期徒刑壹年陸月。 Ｆ○○犯三人以上共同詐欺取財罪，處有期徒刑壹年陸月。 午○○犯三人以上共同詐欺取財罪，處有期徒刑壹年陸月。    111年1月26日14時17分 32萬元 中國信託000-000000000000【戶名：林睿謙】     111年1月27日19時46分 3萬元 第一銀行000-00000000000 【戶名：蘇益】     111年1月27日19時49分 3萬元      111年1月27日19時50分 3萬元      111年1月27日19時51分 3萬元      111年1月29日17時32分 3萬元 中國信託000-000000000000【戶名：黃孝儀】     111年1月29日17時34分 3萬元   ⒉ 子○○ （提告） 【起訴書附表一編號8】 Instagram暱稱「小艾兒」（帳號：qin02_10）及LINE暱稱「AMY」（ID：nn000000），於111年2月9日，向子○○佯稱加入投資網站EXNESS（網址：stock.kijmoop.com）及智邦（網址：stock.zhibangsx.com）投資外匯，保證獲利云云，致子○○陷於錯誤，依指示匯款。 111年2月10日7時51分 1,000元 聯邦銀行000-000000000000【戶名：楊增榮】 庚○○犯三人以上共同詐欺取財罪，處有期徒刑壹年叁月。 黃○○犯三人以上共同詐欺取財罪，處有期徒刑壹年叁月。 Ｆ○○犯三人以上共同詐欺取財罪，處有期徒刑壹年叁月。 午○○犯三人以上共同詐欺取財罪，處有期徒刑壹年叁月。 寅○○犯三人以上共同詐欺取財罪，處有期徒刑壹年叁月。    111年2月10日21時32分 1萬元      111年2月11日0時7分 5萬元      111年2月11日0時8分 5萬元      111年2月12日0時4分 5萬元 中華郵政000-00000000000000【戶名：吳釧鳳】     111年2月12日0時5分 5萬元      111年2月12日0時7分 5萬元      111年2月15日16時12分 5萬元 聯邦銀行000-000000000000【戶名：楊增榮】     111年2月15日16時13分 1萬元      111年2月17日22時25分 3萬元   ⒊ Ｇ○○ 【起訴書附表一編號9】  Instagram暱稱「幼幼」（帳號：yoyo_.623）及LINE暱稱「AMY」（ID：nn000000），於111年2月15日，添加Ｇ○○為好友，並佯稱加入投資網站智邦（網址：stock.zhibangsx.com）投資虛擬貨幣，保證獲利云云，致Ｇ○○陷於錯誤，依指示匯款。 111年2月15日19時18分 1,000元 聯邦銀行000-000000000000【戶名：楊增榮】 庚○○犯三人以上共同詐欺取財罪，處有期徒刑壹年壹月。 黃○○犯三人以上共同詐欺取財罪，處有期徒刑壹年壹月。 Ｆ○○犯三人以上共同詐欺取財罪，處有期徒刑壹年壹月。 午○○犯三人以上共同詐欺取財罪，處有期徒刑壹年壹月。 寅○○犯三人以上共同詐欺取財罪，處有期徒刑壹年壹月。    111年2月17日19時12分 1萬元      111年2月19日18時1分 5萬元 中華郵政000-00000000000000【戶名：李承家】  ⒋ Ｐ○○ （提告） 【起訴書附表一編號18】  Instagram暱稱「小艾兒」及LINE暱稱「AMY」（ID：nn000000），於111年2月14日，添加Ｐ○○為好友，並佯稱加入投資網站「智邦領先貨幣交易所」（網址：stock.zhibangsx.com）投資虛擬貨幣，保證獲利云云，Ｐ○○陷於錯誤，依指示匯款。 111年2月15日22時54分 1,000元 聯邦銀行000-000000000000【戶名：楊增榮】 庚○○犯三人以上共同詐欺取財罪，處有期徒刑壹年。 黃○○犯三人以上共同詐欺取財罪，處有期徒刑壹年。 Ｆ○○犯三人以上共同詐欺取財罪，處有期徒刑壹年。 午○○犯三人以上共同詐欺取財罪，處有期徒刑壹年。 寅○○犯三人以上共同詐欺取財罪，處有期徒刑壹年。 ⒌ 宇○○ （提告） 【起訴書附表一編號21】 Instagram暱稱「蓉ㄦ」（ID：isa_0624_），於111年2月8日16時15分，添加宇○○為好友，並佯稱加入投資網站智邦（網址：stock.ZhiBang.com）投資虛擬貨幣，保證獲利云云，致宇○○陷於錯誤，依指示匯款。 111年2月15日14時49分 1,000元 聯邦銀行000-000000000000【戶名：楊增榮】 庚○○犯三人以上共同詐欺取財罪，處有期徒刑壹年壹月。 黃○○犯三人以上共同詐欺取財罪，處有期徒刑壹年壹月。 Ｆ○○犯三人以上共同詐欺取財罪，處有期徒刑壹年壹月。 午○○犯三人以上共同詐欺取財罪，處有期徒刑壹年壹月。 寅○○犯三人以上共同詐欺取財罪，處有期徒刑壹年肆月。    111年2月15日18時25分 1萬元   ⒍ Ｍ○○ （提告） 【起訴書附表一編號22】  Instagram暱稱「白白」（ID︰wenny_0826）及LINE暱稱「AMY」（ID：nn000000），於111年2月16日13時35分，添加Ｍ○○為好友，並佯稱可用外掛程式破解外匯網站智邦（網址：stock.zhibangsx.com），保證獲利云云，致Ｍ○○陷於錯誤，依指示匯款。 111年2月16日16時31分 1,000元 聯邦銀行000-000000000000【戶名：楊增榮】 庚○○犯三人以上共同詐欺取財罪，處有期徒刑壹年壹月。 黃○○犯三人以上共同詐欺取財罪，處有期徒刑壹年壹月。 Ｆ○○犯三人以上共同詐欺取財罪，處有期徒刑壹年壹月。 午○○犯三人以上共同詐欺取財罪，處有期徒刑壹年壹月。 寅○○犯三人以上共同詐欺取財罪，處有期徒刑壹年壹月。    111年2月17日19時 1萬元      111年2月23日16時48分 3萬元 台北富邦銀行000-000000000000【戶名：吳釧鳳】  ⒎ Ｂ○ 【起訴書附表一編號6】  Instagram暱稱「小艾兒」（帳號：qin02_10）及LINE暱稱「AMY」（ID：nn000000），於111年2月17日，添加Ｂ○為好友，並佯稱加入投資網站智邦（網址：stock.zhibangsx.com）投資虛擬貨幣，保證獲利云云，致Ｂ○陷於錯誤，依指示匯款。 111年2月17日14時24分 1,000元 聯邦銀行000-000000000000【戶名：楊增榮】 庚○○犯三人以上共同詐欺取財罪，處有期徒刑壹年。 黃○○犯三人以上共同詐欺取財罪，處有期徒刑壹年。 Ｆ○○犯三人以上共同詐欺取財罪，處有期徒刑壹年。 午○○犯三人以上共同詐欺取財罪，處有期徒刑壹年。 寅○○犯三人以上共同詐欺取財罪，處有期徒刑壹年。    111年2月17日18時16分 1萬元      111年2月17日23時1分 2萬8,000元   ⒏ 亥○○ （提告） 【起訴書附表一編號17】  Instagram暱稱「小艾兒」及LINE暱稱「AMY」（ID：nn000000），於111年2月19日21時5分，添加亥○○為好友，並佯稱加入投資網站智邦（網址：stock.zhibangsx.com）投資貨幣，保證獲利云云，致亥○○陷於錯誤，依指示匯款。 111年2月19日22時34分 2,000元 台北富邦銀行000-000000000000【戶名：吳釧鳳】 庚○○犯三人以上共同詐欺取財罪，處有期徒刑壹年壹月。 黃○○犯三人以上共同詐欺取財罪，處有期徒刑壹年壹月。 Ｆ○○犯三人以上共同詐欺取財罪，處有期徒刑壹年壹月。 午○○犯三人以上共同詐欺取財罪，處有期徒刑壹年壹月。 寅○○犯三人以上共同詐欺取財罪，處有期徒刑壹年壹月。    111年2月21日20時5分 8,000元 中華郵政000-00000000000000【戶名：李承家】     111年2月21日20時21分 2,000元   ⒐ 己○○ 【起訴書附表一編號27】  Instagram暱稱「小艾兒」（帳號：qin02_10）及LINE暱稱「AMY（ID：nn000000），於111年2月17日，添加己○○為好友，並佯稱加入投資網站智邦（網址：stock.zhibangsx.com）投資虛擬貨幣，保證獲利云云，致己○○陷於錯誤，依指示匯款。 111年2月20日18時12分 1,000元 台北富邦銀行000-000000000000【戶名：吳釧鳳】 庚○○犯三人以上共同詐欺取財罪，處有期徒刑壹年。 黃○○犯三人以上共同詐欺取財罪，處有期徒刑壹年。 Ｆ○○犯三人以上共同詐欺取財罪，處有期徒刑壹年。 午○○犯三人以上共同詐欺取財罪，處有期徒刑壹年。 寅○○犯三人以上共同詐欺取財罪，處有期徒刑壹年。    111年2月23日21時28分 1萬元 中國信託000-000000000000【戶名：劉名峰】     111年3月4日19時43分 2萬元 中國信託000-000000000000【戶名：塞席新媒體有限公司】     111年3月14日19時4分 1萬元 中國信託000-000000000000【戶名：陳冠傑】  ⒑ 壬○○ （提告） 【起訴書附表一編號11】  Instagram暱稱「豆腐的腐」（帳號：mibb_1110）及LINE暱稱「AMY」（ID：nn000000），於111年2月19日，添加壬○○為好友，並佯稱加入投資網站智邦（網址：stock.zhibangs.com）進行投資，保證獲利云云，致壬○○陷於錯誤，依指示匯款。 111年2月22日20時37分 1,000元 台北富邦銀行000-000000000000【戶名：吳釧鳳】 庚○○犯三人以上共同詐欺取財罪，處有期徒刑壹年貳月。 黃○○犯三人以上共同詐欺取財罪，處有期徒刑壹年貳月。 Ｆ○○犯三人以上共同詐欺取財罪，處有期徒刑壹年貳月。 午○○犯三人以上共同詐欺取財罪，處有期徒刑壹年貳月。 寅○○犯三人以上共同詐欺取財罪，處有期徒刑壹年貳月。 戊○○犯三人以上共同詐欺取財罪，處有期徒刑壹年伍月。    111年2月24日16時5分 1萬元 中國信託000-000000000000【戶名：劉名峰】     111年3月8日16時29分 1萬元 中國信託000-000000000000【戶名：塞席新媒體有限公司】     111年3月8日16時29分 1萬元      111年3月8日16時30分 1萬元      111年3月8日17時04分 3萬元      111年3月9日14時16分 3萬元（起訴書誤載為4萬元）      111年3月9日23時14分 1萬元 華南銀行000-000000000000【戶名：葉冠麟】  ⒒ Ａ○○ （提告） 【起訴書附表一編號12】  Instagram暱稱「辰」（帳號：uuene_88）及LINE暱稱「AMY」（ID：nn000000），於111年2月23日0時，添加Ａ○○為好友，並佯稱加入投資網站智邦（網址：stock.zhibangs.com）投資虛擬貨幣，保證獲利云云，致Ａ○○陷於錯誤，依指示匯款。 111年2月24日20時38分 1,000元 中國信託000-000000000000【戶名：劉名峰】 庚○○犯三人以上共同詐欺取財罪，處有期徒刑壹年。 黃○○犯三人以上共同詐欺取財罪，處有期徒刑壹年。 Ｆ○○犯三人以上共同詐欺取財罪，處有期徒刑壹年。 午○○犯三人以上共同詐欺取財罪，處有期徒刑壹年。 寅○○犯三人以上共同詐欺取財罪，處有期徒刑壹年。 戊○○犯三人以上共同詐欺取財罪，處有期徒刑壹年。    111年3月7日17時50分 1萬元 中國信託000-000000000000【戶名：塞席新媒體有限公司】     111年3月8日10時2分 2萬元   ⒓ 辛○○ （提告） 【起訴書附表一編號16】  Instagram暱稱「豆腐的腐」（帳號：mibb_1110）及LINE暱稱「AMY」（ID：nn000000），於111年2月22日，添加辛○○為好友，並佯稱加入投資網站智邦（網址：stock.zhibangs.com）進行投資，保證獲利云云，致辛○○陷於錯誤，依指示匯款。 111年2月25日18時22分 1,000元 中國信託000-000000000000【戶名：劉名峰】 庚○○犯三人以上共同詐欺取財罪，處有期徒刑壹年。 黃○○犯三人以上共同詐欺取財罪，處有期徒刑壹年。 Ｆ○○犯三人以上共同詐欺取財罪，處有期徒刑壹年。 午○○犯三人以上共同詐欺取財罪，處有期徒刑壹年。 寅○○犯三人以上共同詐欺取財罪，處有期徒刑壹年。 戊○○犯三人以上共同詐欺取財罪，處有期徒刑壹年 ⒔ 未○○ （提告） 【起訴書附表一編號28】  Instagram暱稱「菈菈」（帳號：w._.0517）及LINE暱稱「AMY」（ID：nn000000），於111年2月25日，添加未○○為好友，並佯稱加入投資網站智邦（網址：stock.zhibangs.com）投資虛擬貨幣，保證獲利云云，致未○○陷於錯誤，依指示匯款。 111年2月25日14時56分 1,000元 中國信託000-000000000000【戶名：劉名峰】 庚○○犯三人以上共同詐欺取財罪，處有期徒刑壹年。 黃○○犯三人以上共同詐欺取財罪，處有期徒刑壹年。 Ｆ○○犯三人以上共同詐欺取財罪，處有期徒刑壹年。 午○○犯三人以上共同詐欺取財罪，處有期徒刑壹年。 寅○○犯三人以上共同詐欺取財罪，處有期徒刑壹年。 戊○○犯三人以上共同詐欺取財罪，處有期徒刑壹年    111年2月28日19時40分 1萬元 中國信託000-000000000000【戶名：塞席新媒體有限公司】     111年3月1日20時17分 1萬元   ⒕ 巳○○ （提告） 【起訴書附表一編號26】  Instagram暱稱「菈菈」（帳號：w._.0517）及LINE暱稱「AMY」（ID：nn000000），於111年2月28日，添加巳○○為好友，並佯稱加入投資網站智邦（網址：stock.zhibangs.com）投資虛擬貨幣，保證獲利云云，致巳○○陷於錯誤，依指示匯款。 111年2月28日21時21分 1,000元 中國信託000-000000000000【戶名：江宛芸】 庚○○犯三人以上共同詐欺取財罪，處有期徒刑壹年。 黃○○犯三人以上共同詐欺取財罪，處有期徒刑壹年。 Ｆ○○犯三人以上共同詐欺取財罪，處有期徒刑壹年。 午○○犯三人以上共同詐欺取財罪，處有期徒刑壹年。 寅○○犯三人以上共同詐欺取財罪，處有期徒刑壹年。 戊○○犯三人以上共同詐欺取財罪，處有期徒刑壹年 ⒖ 辰○○ （提告） 【起訴書附表一編號19】  Instagram暱稱「瑜」（ID︰yu0515_）及LINE暱稱「AMY」（ID：nn000000），於111年3月1日1時17分，添加辰○○為好友，並佯稱加入投資網站智邦（網址：stock.zhibangs.com）投資虛擬貨幣，保證獲利云云，致辰○○陷於錯誤，依指示匯款。 111年3月1日17時28分 1,000元 中國信託000-000000000000【戶名：江宛芸】 庚○○犯三人以上共同詐欺取財罪，處有期徒刑壹年壹月。 黃○○犯三人以上共同詐欺取財罪，處有期徒刑壹年壹月。 Ｆ○○犯三人以上共同詐欺取財罪，處有期徒刑壹年壹月。 午○○犯三人以上共同詐欺取財罪，處有期徒刑壹年壹月。 寅○○犯三人以上共同詐欺取財罪，處有期徒刑壹年壹月。 戊○○犯三人以上共同詐欺取財罪，處有期徒刑壹年壹月。    111年3月1日20時51分 1萬元 中國信託000-000000000000【戶名：塞席新媒體有限公司】     111年3月2日12時02分 2萬元   ⒗ Ｄ○ （提告） 【起訴書附表一編號5】  Instagram暱稱「婧瑄」（帳號：xuang_0716）及LINE暱稱「AMY」（ID：nn000000），於111年3月2日，添加Ｄ○為好友，並佯稱加入投資網站智邦（網址：stock.zhibangs.com）投資虛擬貨幣，保證獲利云云，致Ｄ○陷於錯誤，依指示匯款。 111年3月2日16時18分 1,000元 台新銀行000-00000000000000【戶名：何品萱】 庚○○犯三人以上共同詐欺取財罪，處有期徒刑壹年。 黃○○犯三人以上共同詐欺取財罪，處有期徒刑壹年。 Ｆ○○犯三人以上共同詐欺取財罪，處有期徒刑壹年。 午○○犯三人以上共同詐欺取財罪，處有期徒刑壹年。 寅○○犯三人以上共同詐欺取財罪，處有期徒刑壹年。 戊○○犯三人以上共同詐欺取財罪，處有期徒刑壹年。 癸○○犯三人以上共同詐欺取財罪，處有期徒刑壹年。    111年3月4日18時40分 1萬元 中華郵政000-00000000000000【戶名：林佳靜】     111年3月8日19時36分 1萬元 華南銀行000-000000000000【戶名：葉冠麟】     111年3月15日12時10分 1萬元 中國信託000-000000000000【戶名：Ｈ○○】  ⒘ 卯○○ （提告） 【起訴書附表一編號13】  LINE暱稱「AMY」（ID：nn000000），於111年3月1日，添加卯○○為好友，並佯稱加入投資網站智邦（網址：stock.zhibangs.com）投資虛擬貨幣，保證獲利云云，致卯○○陷於錯誤，依指示匯款。 111年3月2日20時49分 3,000元 中國信託000-000000000000【戶名：江宛芸】（起訴書誤載帳戶號碼） 庚○○犯三人以上共同詐欺取財罪，處有期徒刑壹年貳月。 黃○○犯三人以上共同詐欺取財罪，處有期徒刑壹年貳月。 Ｆ○○犯三人以上共同詐欺取財罪，處有期徒刑壹年貳月。 午○○犯三人以上共同詐欺取財罪，處有期徒刑壹年貳月。 寅○○犯三人以上共同詐欺取財罪，處有期徒刑壹年貳月。 戊○○犯三人以上共同詐欺取財罪，處有期徒刑壹年貳月。 癸○○犯三人以上共同詐欺取財罪，處有期徒刑壹年貳月。    111年3月3日3時35分 1萬元 中國信託000-000000000000【戶名：塞席新媒體有限公司】     111年3月3日13時57分 5萬元   ⒙ 天○○ （提告） 【起訴書附表一編號15】  Instagram暱稱「芽芽」及LINE暱稱「White」、「AMY」（ID：nn000000），於111年3月2日12時15分，添加天○○為好友，並佯稱加入投資網站智邦（網址：stock.zhibangs.com）投資虛擬貨幣，保證獲利云云，致天○○陷於錯誤，依指示匯款。 111年3月2日17時23分 1,000元 中國信託000-000000000000【戶名：江宛芸】 庚○○犯三人以上共同詐欺取財罪，處有期徒刑壹年。 黃○○犯三人以上共同詐欺取財罪，處有期徒刑壹年。 Ｆ○○犯三人以上共同詐欺取財罪，處有期徒刑壹年。 午○○犯三人以上共同詐欺取財罪，處有期徒刑壹年。 寅○○犯三人以上共同詐欺取財罪，處有期徒刑壹年。 戊○○犯三人以上共同詐欺取財罪，處有期徒刑壹年。 癸○○犯三人以上共同詐欺取財罪，處有期徒刑壹年。    111年3月10日18時43分 1萬元 中國信託000-000000000000【戶名：塞席新媒體有限公司】  ⒚ Ｏ○○ （提告） 【起訴書附表一編號20】  Instagram暱稱「瑜」（ID︰yu0515_）及LINE暱稱「AMY」（ID：nn000000），於111年3月4日，添加Ｏ○○為好友，並佯稱加入投資網站智邦（網址：stock.zhibangsx.com）投資虛擬貨幣，保證獲利云云，致Ｏ○○陷於錯誤，依指示匯款。 111年3月4日2時17分 1,000元 中國信託000-000000000000【戶名：塞席新媒體有限公司】 庚○○犯三人以上共同詐欺取財罪，處有期徒刑壹年。 黃○○犯三人以上共同詐欺取財罪，處有期徒刑壹年。 Ｆ○○犯三人以上共同詐欺取財罪，處有期徒刑壹年。 午○○犯三人以上共同詐欺取財罪，處有期徒刑壹年。 寅○○犯三人以上共同詐欺取財罪，處有期徒刑壹年。 戊○○犯三人以上共同詐欺取財罪，處有期徒刑壹年。 癸○○犯三人以上共同詐欺取財罪，處有期徒刑壹年。 ⒛ 丁○○ 【起訴書附表一編號31】  Instagram暱稱「幼幼」（帳號：yoyo_623），於111年3月5日15時1分，添加丁○○為好友，並佯稱加入投資網站智邦（網址：stock.zhibangsx.com）投資虛擬貨幣，保證獲利云云，致丁○○陷於錯誤，依指示匯款。 111年3月5日16時03分 1,000元 中國信託000-000000000000【戶名：塞席新媒體有限公司】 庚○○犯三人以上共同詐欺取財罪，處有期徒刑壹年。 黃○○犯三人以上共同詐欺取財罪，處有期徒刑壹年。 Ｆ○○犯三人以上共同詐欺取財罪，處有期徒刑壹年。 午○○犯三人以上共同詐欺取財罪，處有期徒刑壹年。 寅○○犯三人以上共同詐欺取財罪，處有期徒刑壹年。 戊○○犯三人以上共同詐欺取財罪，處有期徒刑壹年。 癸○○犯三人以上共同詐欺取財罪，處有期徒刑壹年。  玄○○ （提告） 【起訴書附表一編號32】  LINE暱稱「柒柒」（ID：nn000000），於111年3月5日，添加玄○○為好友，並佯稱加入投資網站智邦（網址：stock.zhibangsx.com）投資股票，保證獲利云云，致玄○○陷於錯誤，依指示匯款。 111年3月6日18時54分 1,000元 中國信託000-000000000000【戶名：塞席新媒體有限公司】 庚○○犯三人以上共同詐欺取財罪，處有期徒刑壹年。 黃○○犯三人以上共同詐欺取財罪，處有期徒刑壹年。 Ｆ○○犯三人以上共同詐欺取財罪，處有期徒刑壹年。 午○○犯三人以上共同詐欺取財罪，處有期徒刑壹年。 寅○○犯三人以上共同詐欺取財罪，處有期徒刑壹年。 戊○○犯三人以上共同詐欺取財罪，處有期徒刑壹年。 癸○○犯三人以上共同詐欺取財罪，處有期徒刑壹年。  甲○○ （提告） 【起訴書附表一編號4】  Instagram暱稱「豆腐的腐」（帳號：mibb_1110）及LINE暱稱「AMY」（ID：nn000000），於111年3月7日，添加甲○○為好友，並佯稱加入投資網站智邦（網址：stock.zhibangsx.com）投資外匯，保證獲利云云，致甲○○陷於錯誤，依指示匯款。 111年3月7日16時41分 1,000元 中國信託000-000000000000【戶名：塞席新媒體有限公司】 庚○○犯三人以上共同詐欺取財罪，處有期徒刑壹年叁月。 黃○○犯三人以上共同詐欺取財罪，處有期徒刑壹年叁月。 Ｆ○○犯三人以上共同詐欺取財罪，處有期徒刑壹年叁月。 午○○犯三人以上共同詐欺取財罪，處有期徒刑壹年叁月。 寅○○犯三人以上共同詐欺取財罪，處有期徒刑壹年叁月。 戊○○犯三人以上共同詐欺取財罪，處有期徒刑壹年叁月。 癸○○犯三人以上共同詐欺取財罪，處有期徒刑壹年叁月。    111年3月7日18時14分 1萬元      111年3月7日18時42分 5萬元      111年3月7日19時32分 3萬元      111年3月7日22時15分 10萬元 中國信託000-000000000000【戶名：孫梅湘】     111年3月14日19時25分 2萬元 中國信託000-000000000000【戶名：陳冠傑】   Ｌ○○ （提告） 【起訴書附表一編號10】  Instagram暱稱「瑄瑄」（帳號：kimi_7013）及LINE暱稱「AMY」（ID：nn000000），於111年3月2日15時28分，添加Ｌ○○為好友，並佯稱加入投資網站智邦（網址：stock.zhibangsx.com）投資虛擬貨幣，保證獲利云云，致Ｌ○○陷於錯誤，依指示匯款。 111年3月7日16時11分 1,000元 中國信託000-000000000000【戶名：塞席新媒體有限公司】 庚○○犯三人以上共同詐欺取財罪，處有期徒刑壹年壹月。 黃○○犯三人以上共同詐欺取財罪，處有期徒刑壹年壹月。 Ｆ○○犯三人以上共同詐欺取財罪，處有期徒刑壹年壹月。 午○○犯三人以上共同詐欺取財罪，處有期徒刑壹年壹月。 寅○○犯三人以上共同詐欺取財罪，處有期徒刑壹年壹月。 戊○○犯三人以上共同詐欺取財罪，處有期徒刑壹年壹月。 癸○○犯三人以上共同詐欺取財罪，處有期徒刑壹年壹月。    111年3月9日13時59分 1萬元      111年3月10日20時5分 2萬2,000元    Ｉ○○ （提告） 【起訴書附表一編號24】  臉書及LINE暱稱「AMY」（LINE ID：0000000），於111年3月7日，添加Ｉ○○為好友，並佯稱加入投資網站智邦（網址：stock.zhibangs.com）投資虛擬貨幣，保證獲利云云，致Ｉ○○陷於錯誤，依指示匯款。 111年3月7日13時58分 3萬元 中國信託000-000000000000【戶名：孫梅湘】 庚○○犯三人以上共同詐欺取財罪，處有期徒刑壹年叁月。 黃○○犯三人以上共同詐欺取財罪，處有期徒刑壹年叁月。 Ｆ○○犯三人以上共同詐欺取財罪，處有期徒刑壹年叁月。 午○○犯三人以上共同詐欺取財罪，處有期徒刑壹年叁月。 寅○○犯三人以上共同詐欺取財罪，處有期徒刑壹年叁月。 戊○○犯三人以上共同詐欺取財罪，處有期徒刑壹年叁月。 癸○○犯三人以上共同詐欺取財罪，處有期徒刑壹年叁月。    111年3月7日14時53分 3萬元      111年3月14日14時36分 5萬元 中國信託000-000000000000【戶名：林義德】     111年3月14日14時37分 2萬5,000元      111年3月16日14時19分 5萬元 第一銀行000-00000000000【戶名：王永賢】     111年3月16日14時20分 5萬元    丑○○ （提告） 【起訴書附表一編號33】  Instagram暱稱「李怡昕」，於111年3月初，添加丑○○為好友，並佯稱加入投資網站智邦（網址：http://stock.zhibangsx.com）進行投資，保證獲利云云，致丑○○陷於錯誤，依指示匯款。 111年3月7日18時40分 1,000元 中國信託000-000000000000【戶名：塞席新媒體有限公司】 庚○○犯三人以上共同詐欺取財罪，處有期徒刑壹年。 黃○○犯三人以上共同詐欺取財罪，處有期徒刑壹年。 Ｆ○○犯三人以上共同詐欺取財罪，處有期徒刑壹年。 午○○犯三人以上共同詐欺取財罪，處有期徒刑壹年。 寅○○犯三人以上共同詐欺取財罪，處有期徒刑壹年。 戊○○犯三人以上共同詐欺取財罪，處有期徒刑壹年。 癸○○犯三人以上共同詐欺取財罪，處有期徒刑壹年。  戌○○ （提告） 【起訴書附表一編號2】  Instagram暱稱「菈菈」（帳號：w._.0517）及LINE暱稱「AMY」（ID：nn000000），於111年3月8日，添加戌○○為好友，並佯稱加入投資網站智邦（網址：stock.zhibangsx.com）投資虛擬貨幣，保證獲利云云，致戌○○陷於錯誤，依指示匯款。 111年3月8日14時27分 1,000元 中國信託000-000000000000【戶名：塞席新媒體有限公司】 庚○○犯三人以上共同詐欺取財罪，處有期徒刑壹年壹月。 黃○○犯三人以上共同詐欺取財罪，處有期徒刑壹年壹月。 Ｆ○○犯三人以上共同詐欺取財罪，處有期徒刑壹年壹月。 午○○犯三人以上共同詐欺取財罪，處有期徒刑壹年壹月。 寅○○犯三人以上共同詐欺取財罪，處有期徒刑壹年壹月。 戊○○犯三人以上共同詐欺取財罪，處有期徒刑壹年壹月。 癸○○犯三人以上共同詐欺取財罪，處有期徒刑壹年壹月。    111年3月11日16時1分 1萬元      111年3月15日14時2分 5萬元 中國信託000-000000000000【戶名：陳冠傑】   Ｃ○○ （提告） 【起訴書附表一編號25】  Instagram暱稱「豆腐的腐」（帳號：mibb_1110）及LINE暱稱「AMY」（ID：nn000000），於111年3月2日16時50分，添加Ｃ○○為好友，並佯稱加入智邦領先貨幣交易所（網址：stock.zhibangsx.com）可自動提單，保證獲利云云，致Ｃ○○陷於錯誤，依指示匯款。 111年3月8日16時35分 1,000元 中國信託000-000000000000【戶名：塞席新媒體有限公司】 庚○○犯三人以上共同詐欺取財罪，處有期徒刑壹年。 黃○○犯三人以上共同詐欺取財罪，處有期徒刑壹年。 Ｆ○○犯三人以上共同詐欺取財罪，處有期徒刑壹年。 午○○犯三人以上共同詐欺取財罪，處有期徒刑壹年。 寅○○犯三人以上共同詐欺取財罪，處有期徒刑壹年。 戊○○犯三人以上共同詐欺取財罪，處有期徒刑壹年。 癸○○犯三人以上共同詐欺取財罪，處有期徒刑壹年。  鄧姸馨 【起訴書附表一編號29】  LINE暱稱「AMY」，於111年3月9日，添加Ｎ○○為好友，並佯稱加入不詳網站進行投資，保證獲利云云，致Ｎ○○陷於錯誤，依指示匯款。 111年3月9日1時56分 1,000元 中國信託000-000000000000【戶名：塞席新媒體有限公司】 庚○○犯三人以上共同詐欺取財罪，處有期徒刑壹年壹月。 黃○○犯三人以上共同詐欺取財罪，處有期徒刑壹年壹月。 Ｆ○○犯三人以上共同詐欺取財罪，處有期徒刑壹年壹月。 午○○犯三人以上共同詐欺取財罪，處有期徒刑壹年壹月。 寅○○犯三人以上共同詐欺取財罪，處有期徒刑壹年壹月。 戊○○犯三人以上共同詐欺取財罪，處有期徒刑壹年壹月。 癸○○犯三人以上共同詐欺取財罪，處有期徒刑壹年壹月。    111年3月9日17時14分 1萬元      111年3月9日17時53分 2萬元    Ｊ○○ （提告） 【起訴書附表一編號1】 Instagram暱稱「白白」（帳號：wenny_0826）及LINE暱稱「AMY」（ID：nn000000），於111年2月16日，添加Ｊ○○為好友，並佯稱加入投資網站智邦（網址：stock.zhibangsx.com）投資虛擬貨幣，保證獲利云云，致Ｊ○○陷於錯誤，依指示匯款。 111年3月10日18時42分 1,000元 中國信託000-000000000000【戶名：塞席新媒體有限公司】 庚○○犯三人以上共同詐欺取財罪，處有期徒刑壹年。 黃○○犯三人以上共同詐欺取財罪，處有期徒刑壹年。 Ｆ○○犯三人以上共同詐欺取財罪，處有期徒刑壹年。 午○○犯三人以上共同詐欺取財罪，處有期徒刑壹年。 寅○○犯三人以上共同詐欺取財罪，處有期徒刑壹年。 戊○○犯三人以上共同詐欺取財罪，處有期徒刑壹年。 癸○○犯三人以上共同詐欺取財罪，處有期徒刑壹年叁月。 Ｈ○○犯三人以上共同詐欺取財罪，處有期徒刑壹年叁月。  Ｋ○○ （提告） 【起訴書附表一編號30】  Instagram暱稱「耶比」（帳號：willston_08_23）及LINE暱稱「AMY」（ID：nn000000），於111年3月11日，添加Ｋ○○為好友，並佯稱加入投資網站智邦（網址：stock.zhibangsx.com）投資虛擬貨幣，保證獲利云云，致Ｋ○○陷於錯誤，依指示匯款。 111年3月11日15時14分 1,000元 中國信託000-000000000000【戶名：塞席新媒體有限公司】 庚○○犯三人以上共同詐欺取財罪，處有期徒刑壹年。 黃○○犯三人以上共同詐欺取財罪，處有期徒刑壹年。 Ｆ○○犯三人以上共同詐欺取財罪，處有期徒刑壹年。 午○○犯三人以上共同詐欺取財罪，處有期徒刑壹年。 寅○○犯三人以上共同詐欺取財罪，處有期徒刑壹年。 戊○○犯三人以上共同詐欺取財罪，處有期徒刑壹年。 癸○○犯三人以上共同詐欺取財罪，處有期徒刑壹年。 Ｈ○○犯三人以上共同詐欺取財罪，處有期徒刑壹年。  地○○ （提告） 【起訴書附表一編號14】  Instagram暱稱「芽芽」（ID︰tereng 0317）及LINE ID「mmo0317」，於111年3月12日，添加地○○為好友，並佯稱加入投資網站智邦（網址：stock.zhibangs.com）投資虛擬貨幣，保證獲利云云，致地○○陷於錯誤，依指示匯款。 111年3月14日13時26分 1,000元 中國信託000-000000000000【戶名：陳冠傑】 庚○○犯三人以上共同詐欺取財罪，處有期徒刑壹年。 黃○○犯三人以上共同詐欺取財罪，處有期徒刑壹年。 Ｆ○○犯三人以上共同詐欺取財罪，處有期徒刑壹年。 午○○犯三人以上共同詐欺取財罪，處有期徒刑壹年。 寅○○犯三人以上共同詐欺取財罪，處有期徒刑壹年。 戊○○犯三人以上共同詐欺取財罪，處有期徒刑壹年。 癸○○犯三人以上共同詐欺取財罪，處有期徒刑壹年。 Ｈ○○犯三人以上共同詐欺取財罪，處有期徒刑壹年。  丙○○ （提告） 【起訴書附表一編號23】  Instagram暱稱「魚」（ID︰rumi0812_）及LINE暱稱「AMY」（ID：nn000000），於111年3月11日，添加丙○○為好友，並佯稱加入投資網站智邦（網址：stock.zhibangsx.com）投資虛擬貨幣，保證獲利云云，致丙○○陷於錯誤，依指示匯款。 111年3月14日15時18分 1,000元 中國信託000-000000000000【戶名：陳冠傑】 庚○○犯三人以上共同詐欺取財罪，處有期徒刑壹年。 黃○○犯三人以上共同詐欺取財罪，處有期徒刑壹年。 Ｆ○○犯三人以上共同詐欺取財罪，處有期徒刑壹年。 午○○犯三人以上共同詐欺取財罪，處有期徒刑壹年。 寅○○犯三人以上共同詐欺取財罪，處有期徒刑壹年。 戊○○犯三人以上共同詐欺取財罪，處有期徒刑壹年。 癸○○犯三人以上共同詐欺取財罪，處有期徒刑壹年。 Ｈ○○犯三人以上共同詐欺取財罪，處有期徒刑壹年。  申○○ 【起訴書附表一編號34】  Instagram暱稱「玉米」（ID：Kevin000000），於111年3月，添加申○○為好友，並佯稱介紹智邦投資網站（網址：stock.zhibangs.com），致申○○陷於錯誤，依指示匯款。 111年3月15日1時42分（起訴書誤載為111年3月14日21時54分） 1,000元 中國信託000-000000000000【戶名：陳冠傑】 庚○○犯三人以上共同詐欺取財罪，處有期徒刑壹年。 黃○○犯三人以上共同詐欺取財罪，處有期徒刑壹年。 Ｆ○○犯三人以上共同詐欺取財罪，處有期徒刑壹年。 午○○犯三人以上共同詐欺取財罪，處有期徒刑壹年。 寅○○犯三人以上共同詐欺取財罪，處有期徒刑壹年。 戊○○犯三人以上共同詐欺取財罪，處有期徒刑壹年。 癸○○犯三人以上共同詐欺取財罪，處有期徒刑壹年。 Ｈ○○犯三人以上共同詐欺取財罪，處有期徒刑壹年。 
附表三：
證據名稱  證據出處 被告庚○○供述及自白 警詢 偵卷㈤第166頁至第173頁背面  偵查 偵卷㈤第219頁至第173頁背面  準備程序、審理 本院卷二第50頁、第61頁 被告黃○○供述及自白 警詢 偵卷㈢第1頁至第11頁背面；偵卷㈩第267頁至第279頁  偵查 偵卷㈢第66頁至第72頁；偵卷㈦第326頁至第327頁  準備程序、審理 本院卷二第67頁、第75頁 被告Ｆ○○供述及自白 警詢 偵卷㈧第57頁至第73頁背面  偵查 偵卷㈥第160頁至第166頁；偵卷㈦第336頁至第338頁背面  準備程序、審理 本院卷二第67頁、第75頁 被告午○○供述及自白 警詢 偵卷㈢第76頁至第85頁；偵卷㈧第88頁至第94頁  偵查 偵卷㈢第147頁至第150頁；偵卷㈦第196頁至第198頁  準備程序、審理 本院卷二第50頁、第61頁 被告寅○○供述及自白 警詢 偵卷㈥第2頁至第9頁背面；偵卷㈧第107頁至第113頁  偵查 偵卷㈥第88頁至第89頁背面；偵卷㈦第185頁至第187頁  準備程序、審理 本院卷二第167頁、第175頁 被告戊○○供述及自白 警詢 偵卷㈤第124頁至第132頁；偵卷㈧第147頁至第153頁  偵查 偵卷㈤第158頁至第161頁；偵卷㈦第190頁至第191頁  準備程序、審理 本院卷二第50頁、第61頁 被告癸○○供述及自白 警詢 偵卷㈠第13頁至第21頁背面；偵卷㈧第127頁至第133頁  偵查 偵卷㈠第119頁至第124頁；偵卷㈦第182頁至第184頁  準備程序、審理 本院卷二第167頁、第175頁 被告Ｈ○○供述及自白 警詢 偵卷㈠第135頁至第145頁背面；偵卷㈦第312頁至第313頁背面  偵查 偵卷㈠第196頁至第124頁  準備程序、審理 本院卷二第50頁、第61頁 同案被告乙○○供述 警詢 偵卷㈤第3頁至第13頁背面；偵卷㈧第20頁至第30頁；偵卷㈩第75頁至第81頁背面  偵查 偵卷㈤第119頁至第121頁背面；偵卷㈦第342頁至第347頁 同案被告宙○○供述 警詢 偵卷㈢第153頁至第162頁；偵卷㈧第45頁至第50頁；偵卷㈩第123頁至第125頁  偵查 偵卷㈢第284頁至第286頁；偵卷㈦第330頁至第332頁、第354頁至第357頁 證人即少年李○翰證詞 警詢 偵卷㈥第175頁至第183頁背面  偵查 偵卷㈥第256頁至第264頁 附表二編號1 （被害人Ｅ○○） Ｅ○○於警詢證詞 偵卷㈡第89頁至第91頁背面  Ｅ○○報案資料 偵卷㈡第92頁至第95頁；偵卷㈧第231頁正背面、第236頁至第239頁  LINE對話紀錄 偵卷㈡第96頁  網路銀行轉帳畫面 偵卷㈡第96頁正背面 附表二編號2 （告訴人子○○） 子○○於警詢證詞 偵卷㈡第97頁至第98頁背面  子○○報案資料 偵卷㈡第99頁至第102頁；偵卷3227第248頁 附表二編號3 （被害人Ｇ○○） Ｇ○○於警詢證詞 偵卷㈡第104頁正背面  Ｇ○○報案資料 偵卷㈧第249頁至第254頁  Instagram、LINE對話紀錄 偵卷㈡第106頁至第107頁  網路銀行轉帳畫面 偵卷㈡第107頁背面 附表二編號4 （告訴人Ｐ○○） Ｐ○○於警詢證詞 偵卷㈧第328頁至第329頁  Ｐ○○報案資料 偵卷㈧第327頁正背面、第330頁至第331頁  網路銀行轉帳畫面 偵卷㈧第332頁  LINE對話紀錄 偵卷㈧第332頁至第334頁 附表二編號5 （告訴人宇○○） 宇○○於警詢證詞 偵卷㈧第353頁至第354頁  宇○○報案資料 偵卷㈧第352頁正背面、第355頁至第356頁  網路銀行轉帳畫面 偵卷㈧第357頁  Instagram對話紀錄 偵卷㈧第357頁背面至第358頁 附表二編號6 （告訴人Ｍ○○） Ｍ○○於警詢證詞 偵卷㈧第360頁至第361頁  Ｍ○○報案資料 偵卷㈧第359頁至第365頁 附表二編號7 （被害人Ｂ○） Ｂ○於警詢證詞 偵卷㈡第77頁至第78頁背面  Ｂ○報案資料 偵卷㈡第79頁至第82頁背面  臺灣銀行網路轉帳畫面 偵卷㈡第83頁  詐騙網站畫面 偵卷㈡第83頁正背面  Instagram、LINE對話紀錄 偵卷㈡第83頁背面至第88頁背面 附表二編號8 （告訴人亥○○） 亥○○於警詢證詞 偵卷㈧第321頁至第322頁  亥○○報案資料 偵卷㈧第320頁至第326頁 附表二編號9 （被害人己○○） 己○○於警詢證詞 偵卷㈧第411頁至第412頁  己○○報案資料 偵卷㈧第410頁正背面、第413頁至第416頁 附表二編號10 （告訴人壬○○） 壬○○於警詢證詞 偵卷㈡第118頁至第119頁背面  壬○○報案資料 偵卷㈢第224頁至第225頁背面；偵卷㈧第271頁至第276頁  ATM交易明細 偵卷㈡第120頁至第121頁背面；偵卷㈢第226頁  Instagram、LINE對話紀錄 偵卷㈡第122頁至第123頁 附表二編號11 （告訴人Ａ○○） Ａ○○於警詢證詞 偵卷㈡第124頁至第125頁  Ａ○○報案資料 偵卷㈡第125頁背面至第127頁；偵卷㈧第282頁至第284頁  Instagram、LINE對話紀錄 偵卷㈡第129頁背面至第133頁背面  網路銀行轉帳畫面 偵卷㈡第135頁背面至第136頁 附表二編號12 （告訴人辛○○） 辛○○於警詢證詞 偵卷㈧第315頁正背面  辛○○報案資料 偵卷㈧第314頁至第317頁  網路銀行交易明細 偵卷㈧第318頁背面  Instagram對話紀錄 偵卷㈧第318頁至第319頁 附表二編號13 （告訴人未○○） 未○○於警詢證詞 偵卷㈧第418頁正背面  未○○報案資料 偵卷㈧第417頁至第421頁  Instagram、LINE對話紀錄 偵卷㈧第422頁至第409頁  網路銀行轉帳畫面 偵卷㈧第428頁至第429頁 附表二編號14 （被害人巳○○） 巳○○於警詢證詞 偵卷㈧第403頁正背面  巳○○報案資料 偵卷㈧第402頁至第405頁  網路銀行轉帳畫面 偵卷㈧第409頁背面  Instagram、LINE對話紀錄 偵卷㈧第406頁至第409頁 附表二編號15 （告訴人辰○○） 辰○○於警詢證詞 偵卷㈧第336頁至第337頁  辰○○報案資料 偵卷㈧第335頁正背面、第338頁至第340頁  網路銀行轉帳畫面 偵卷㈧第341頁、第344頁  Instagram對話紀錄 偵卷㈧第341頁背面至第344頁 附表二編號16 （告訴人Ｄ○） Ｄ○於警詢證詞 偵卷㈧第209頁正背面  Ｄ○報案資料 偵卷㈡第251頁背面；偵卷㈧第208頁至第216頁  轉帳明細 偵卷㈡第74頁  Instagram、LINE對話紀錄 偵卷㈧第218頁  網路銀行轉帳明細 偵卷㈧第218頁背面至第219頁 附表二編號17 （告訴人卯○○） 卯○○於警詢證詞 偵卷㈡第137頁至第138頁  卯○○報案資料 偵卷㈧第290頁正背面  網路銀行轉帳畫面 偵卷㈡第139頁正背面  Instagram對話紀錄 偵卷㈡第139頁背面至第144頁背面 附表二編號18 （告訴人天○○） 天○○於警詢證詞 偵卷㈡第151頁至第152頁  天○○報案資料 偵卷㈡第152頁背面至第153頁；偵卷㈧第308頁至第311頁  Instagram、LINE對話紀錄 偵卷㈡第153頁背面至第154頁背面 附表二編號19 （被害人Ｏ○○） Ｏ○○於警詢證詞 偵卷㈧第346頁正背面  Ｏ○○報案資料 偵卷㈧第345頁至第347頁  網路銀行轉帳畫面 偵卷㈧第349頁  LINE、Instagram對話紀錄 偵卷㈧第348頁背面至第351頁 附表二編號20 （被害人丁○○） 丁○○於警詢證詞 偵卷㈧第440頁正背面  丁○○報案資料 偵卷㈧第439頁正背面 附表二編號21 （告訴人玄○○） 玄○○於警詢證詞 偵卷㈧第442頁正背面  玄○○報案資料 偵卷㈧第441頁至第444頁 附表二編號22 （告訴人甲○○） 甲○○於警詢證詞 偵卷㈡第58頁至第59頁背面  甲○○報案資料 偵卷㈧第193頁至第201頁  Instagram、LINE對話紀錄 偵卷㈧第202頁至第207頁  網路銀行交易明細 偵卷㈧第207頁正背面 附表二編號23 （告訴人Ｌ○○） Ｌ○○於警詢證詞 偵卷㈡第108頁至第109頁背面  Ｌ○○報案資料 偵卷㈡第110頁至第111頁背面；偵卷㈧第262頁  ATM交易明細 偵卷㈡第113頁正背面  Instagram、LINE對話紀錄 偵卷㈡第113頁背面至第117頁背面 附表二編號24 （告訴人Ｉ○○） Ｉ○○於警詢證詞 偵卷㈧第378頁正背面  Ｉ○○報案資料 偵卷㈧第377頁至第383頁  LINE對話紀錄 偵卷㈧第385頁至第391頁背面 附表二編號25 （被害人丑○○） 丑○○於警詢證詞 偵卷㈦第364頁至第365頁  網路銀行轉帳畫面 偵卷㈦第366頁 附表二編號26 （告訴人戌○○） 戌○○於警詢證詞 偵卷㈧第177頁至第178頁  戌○○報案資料 偵卷㈧第176頁至第182頁  Instagram對話紀錄 偵卷㈧第183頁正背面  網路銀行轉帳畫面 偵卷㈧第184頁 附表二編號27 （告訴人Ｃ○○） Ｃ○○於警詢證詞 偵卷㈧第393頁正背面  Ｃ○○報案資料 偵卷㈧第392頁至第395頁  Instagram、LINE對話紀錄 偵卷㈧第396頁至第401頁 附表二編號28 （被害人Ｎ○○） Ｎ○○於警詢證詞 偵卷㈧第430頁正背面  Ｎ○○報案資料 偵卷㈧第430頁至第433頁 附表二編號29 （告訴人Ｊ○○） Ｊ○○於警詢證詞 偵卷㈡第40頁正背面  Ｊ○○報案資料 偵卷㈧第161頁至第163頁  Instagram、LINE對話紀錄 偵卷㈧第164頁至第175頁背面  中國信託提款卡影本 偵卷㈡第42頁  中國信託網路銀行轉帳畫面 偵卷㈡第44頁背面 附表二編號30 （告訴人Ｋ○○） Ｋ○○於警詢證詞 偵卷㈧第435頁正背面  Ｋ○○報案資料 偵卷㈧第434頁至第437頁  Instagram、LINE對話紀錄 偵卷㈧第438頁  網路銀行轉帳畫面 偵卷㈧第438頁 附表二編號31 （告訴人地○○） 地○○於警詢證詞 偵卷㈡第146頁正背面  地○○報案資料 偵卷㈥第30頁背面、第64頁至第65頁背面；偵卷㈧第303頁  郵局存摺正反面影本 偵卷㈡第147頁背面至第148頁  Instagram、LINE對話紀錄 偵卷㈡第149頁至第150頁背面 附表二編號32 （告訴人丙○○） 丙○○於警詢證詞 偵卷㈧第367頁正背面  丙○○報案資料 偵卷㈧第366頁至第369頁  Instagram、LINE對話紀錄 偵卷㈧第370頁至第358頁 附表二編號33 （被害人申○○） 申○○於警詢證詞 偵卷㈦第372頁正背面  網路銀行轉帳畫面 偵卷㈦第373頁 銀行資料 第一銀行000-00000000000 【戶名：蘇益】存摺存款客戶歷史交易明細表、客戶基本資料 本院卷一第341頁至第346頁  第一銀行000-00000000000【戶名：王永賢】存摺存款客戶歷史交易明細表、客戶基本資料 本院卷一第347頁至第350頁  華南銀行000-000000000000【戶名：陳則宇】交易明細、客戶基本資料 本院卷一第355頁至第359頁  華南銀行000-000000000000【戶名：葉冠麟】交易明細、客戶基本資料 本院卷一第361頁  台北富邦銀行000-000000000000【戶名：吳釧鳳】對帳單明細、客戶基本資料 本院卷一第369頁至第371頁  台灣中小企業銀行000-00000000000【戶名：劉俊宇】交易明細、客戶基本資料 本院卷一第307頁  中華郵政000-00000000000000【戶名：李承家】客戶歷史交易清單、客戶基本資料 偵卷第1870頁至第1873頁  中華郵政000-00000000000000【戶名：林佳靜】客戶歷史交易清單、客戶基本資料 偵卷第1886頁至第1992頁  中華郵政000-00000000000000【戶名：吳釧鳳】客戶歷史交易清單、客戶基本資料 偵卷第1866頁至第1867頁  聯邦銀行000-000000000000【戶名：楊增榮】存摺存款明細表、客戶基本資料 本院卷一第311頁至第315頁  台新銀行000-00000000000000【戶名：何品萱】交易明細、客戶基本資料 本院卷一第331頁至第334頁  中國信託000-000000000000【戶名：林義德】存款交易明細、客戶基本資料 本院卷一第439頁至第448頁  中國信託000-000000000000【戶名：塞席新媒體有限公司】存款交易明細、客戶基本資料 偵卷第1843頁至第1851頁  中國信託000-000000000000【戶名：Ｈ○○】存款交易明細、客戶基本資料 本院卷一第383頁至第385頁  中國信託000-000000000000【戶名：黃孝儀】存款交易明細、客戶基本資料 本院卷一第405頁至第419頁  中國信託000-000000000000【戶名：孫梅湘】存款交易明細、客戶基本資料 本院卷一第429頁至第437頁  中國信託000-000000000000【戶名：林睿謙】存款交易明細、客戶基本資料 本院卷一第383頁、第389頁至第403頁  中國信託000-000000000000【戶名：劉名峰】存款交易明細、客戶基本資料 本院卷一第449頁至第460頁  中國信託000-000000000000【戶名：陳冠傑】存款交易明細、客戶基本資料 偵卷第1823頁至第1834頁  中國信託000-000000000000【戶名：江宛芸】存款交易明細、客戶基本資料 本院卷一第425頁至第427頁  中國信託000-000000000000【戶名：黃政霖】存款交易明細、客戶基本資料 本院卷一第375頁至第379頁 通訊軟體對話紀錄 群組「獎盃符號」Telegram對話紀錄 偵卷第1501頁至第1525頁  群組「K群」Telegram對話紀錄 偵卷第1527頁至第1552頁；偵卷㈢第123頁至第135頁背面；偵卷㈠第151頁至第163頁背面  群組「300萬+」LINE對話紀錄 偵卷第1553頁至第1564頁  被告癸○○手機LINE對話紀錄 偵卷㈠第25頁至第31頁  少年李○翰手機IG、LINE、記事本畫面 偵卷㈥第231頁至第252頁